臺灣高等法院高雄分院刑事判決　　　　　　　　　　九十三年度上易字第二六二號
　　上　訴　人
　　即　被　告　甲○○
　　選任辯護人　康清敬律師
右上訴人因竊盜案件，不服台灣高雄地方法院九十三年度易字第一九六號中華民國九
十三年三月二十九日第一審判決（起訴案號：台灣高雄地方法院檢察署九十二年度偵
字第二五二五五號），提起上訴，本院判決如左：
      主  文
原判決關於甲○○部分撤銷。
甲○○共同攜帶兇器竊盜未遂，處有期徒刑伍月，如易科罰金以參佰元折算壹日，緩
刑參年。扣案Ｔ字型扳手壹支沒收。
      事  實
一、甲○○與陳麒閎共同基於意圖為自己不法所有之犯意聯絡，於民國九十二年十二
    月十二日凌晨時分，由陳麒閎騎乘甲○○所有之車牌號碼ＳＺ─９８５號機車，
    車後附載甲○○，並由甲○○攜帶其所有客觀上對人之生命身體安全足以構成威
    脅之Ｔ字型扳手一支四處遊蕩尋找下手行竊之目標，嗣於同日凌晨零時四十五分
    許，行經高雄市苓雅區○○○路五四巷口前，見乙○○所有車牌號碼ＫＱ─０９
    ３０號自小客車停放在該處，乃推由陳麒閎在一旁把風，由甲○○以其所有之Ｔ
    字型扳手一支，破壞該小客車車門鎖，使該車車門鎖喪失功能後，打開右前車門
    ，進入車內著手竊取車內之財物，足以生損害於乙○○，於尚未得手之際，旋即
    為警當場查獲，陳麒閎見狀騎乘機逃逸時遭警逮獲，甲○○徒步逃逸後，經警循
    線查獲，並於同日凌晨二時許帶同警方在高雄市○○○路七十九巷一號前花盆內
    查扣Ｔ字型扳手一支。
二、案經乙○○訴由高雄市政府警察局移送台灣高雄地方法院檢察署檢察官偵查起訴
    。
      理  由
一、訊據被告甲○○，除辯稱該扳手非其所有外，餘均坦承不諱。經查右揭事實，業
    據告訴人乙○○指訴甚詳，共犯陳麒閎於警詢、偵訊及原審審理中亦均坦承與被
    告共同竊取財物，並有車籍作業系統─查詢認可資料二份、照片六張、扣押物品
    目錄、職務報告書各一紙附卷可參，被告自白核與事實相符，堪信為真實；又扣
    案之扳手確為被告甲○○所有，業據其於警訊、原審供述明確，共犯陳麒閎亦稱
    確為被告所有，被告甲○○嗣後改稱非其所有，不足採信。
二、再按刑法第三百二十一條第一項第三款之攜帶兇器竊盜罪，係以行為人攜帶兇器
    竊盜為其加重條件，此所謂兇器，其種類並無限制，凡客觀上足對人之生命、身
    體、安全構成威脅，具有危險性之兇器均屬之，且祇須行竊時攜帶此種具有危險
    性之兇器為已足，並不以攜帶之初有行兇之意圖為必要。螺絲起子為足以殺傷人
    生命、身體之器械，顯為具有危險性之兇器（最高法院七十九年臺上字第五二五
    三號判例要旨參照）。本件扣案扳手，把手一端外層係黑色塑膠袋，寬約九公分
    ，另一端係金屬製，尾端呈扁平尖銳狀，長約十五公分，足以殺傷人之生命、身
    體等情，業經原審勘驗屬實（原審九十三年三月十五日審判筆錄），該扳手自屬
    兇器無疑。又刑法上竊盜罪既遂、未遂區分之標準，係採權力支配說，即行為人
    將竊盜之客體，移入一己實力支配之下者為既遂，若著手於竊盜，而尚未脫離他
    人之持有，或未移入一己實力支配之下者，則為未遂。又究係預備竊盜或竊盜未
    遂，則專以行為人是否已著手於竊盜行為之實施為斷，如未著手於竊盜行為之實
    施，依現行刑法並不處罰預備竊盜（最高法院八十四年度臺上字第二二五六號判
    決要旨參照）。本件被告甲○○與共犯陳麒閎二人推由被告陳麒閎在旁把風，由
    甲○○持其所有扣案之Ｔ字型扳手一支，打開被害人乙○○所有車牌號碼ＫＱ─
    ０９３０號自小客車右前車門，並已進入車內著手竊取車內之財物，於尚未得手
    之際，旋即為警當場查獲，其所為已著手於攜帶兇器竊盜而未遂之犯行。
四、核被告所為，係犯刑第三百二十一條第一項第三款、第二項攜帶兇器竊盜未遂罪
    、刑法第三百五十四條之毀損罪，被告就前開犯行與陳麒閎間有犯意聯絡及行為
    分擔，均為共同正犯。被告所犯前開二罪有方法結果之牽連關係，應從一重依加
    重竊盜未遂罪論處。又被告已著手於犯罪行為之實行而不遂，為未遂犯，應依刑
    法第二十六條前段之規定減輕其刑。公訴人起訴書雖未論及毀損車門鎖部分，惟
    此部分業據告訴人乙○○提出告訴（警訊筆錄第八頁），且與起訴部分有裁判上
    一罪之關係，為起訴效力所及，本院自得一併審理之。
五、原審為被告論罪科刑之判決，固非無見。惟查被告另牽連犯有毀損罪，原審未予
    認定即有違誤，被告上訴意旨以原審判決過重為由指摘原判決不當，雖無理由，
    惟原判決既有可議，自應予撤銷改判。爰審酌被告正值青年，不知自食其力，以
    正當方式賺取金錢，竟以攜帶兇器之方式行竊財物，嚴重危害社會安寧秩序，惟
    念其犯後坦承犯行，態度尚佳等一切情狀，量處如主文所示之刑，並諭知易科罰
    金之折算標準。末查被告行為時甫滿十八歲，前未曾受有期徒刑以上刑之宣告，
    因一時失慮，偶罹刑典，事後已坦承犯行，嗣後並與告訴人達成和解，賠償損害
    ，深具悔意，經此刑之宣告後，應知警惕而無再犯之虞，本院因認暫不執行其刑
    為當，予以宣告緩刑，用啟自新。至扣案之被告甲○○所有Ｔ字型扳手一支，係
    供犯罪所用之物，爰依刑法第三十八條第一項第二款併予宣告沒收之。
據上論結，應依刑事訴訟法第三百六十九條第一項前段、第三百六十四條、第二百九
十九條第一項前段、刑法第二十八條、第三百二十一條第一項第三款、第二項、第三
百五十四條、第五十五條、第二十六條前段、第四十一條第一項前段、第七十四條第
一款、第三十八條第一項第二款、罰金罰鍰提高標準條例第一條前段、第二條，判決
如主文。
本案經檢察官林應華到庭執行職務。
中      華      民      國    九十三    年      七      月    二十二    日
                              臺灣高等法院高雄分院刑事第一庭
                                  審判長法官  吳水木
                                        法官  洪慶鐘
                                        法官  趙文淵
右正本證明與原本無異。
不得上訴。
                                  法院書記官  吳新貞
中      華      民      國    九十三    年      七      月    二十三    日
附錄：本判決論罪科刑法條：
刑法第三百二十一條
犯竊盜罪而有左列情形之一者，處六月以上、五年以下有期徒刑：
一  於夜間侵入住宅或有人居住之建築物、船艦或隱匿其內而犯之者。
二  毀越門扇、牆垣或其他安全設備而犯之者。
三  攜帶兇器而犯之者。
四  結夥三人以上而犯之者。
五  乘火災、水災或其他災害之際而犯之者。
六  在車站或埠頭而犯之者。
前項之未遂犯罰之。
刑法第三百五十四條
毀棄、損壞前二條以外之他人之物或致令不堪用，足以生損害於公眾或他人者，處二
年以下有期徒刑、拘役或五百元以下罰金。
